臺灣桃園地方法院刑事判決
110年度交簡上字第270號
上  訴  人  
即  被  告  李季森


上列上訴人即被告因公共危險案件，對本院民國110年8月16日11
0年度桃交簡字第1887號第一審刑事簡易判決（偵查案號：110年
度速偵字第3051號）提起上訴，本院管轄之第二審合議庭判決如
下：
    主  文
上訴駁回。
    事實及理由
一、本院管轄之第二審合議庭審理後認：原審以上訴人即被告李
    季森（下稱被告）犯不能安全駕駛動力交通工具罪，處有期
    徒刑3月，併科罰金新臺幣（下同）2萬元，有期徒刑如易科
    罰金、罰金如易服勞役，均以1,000元折算1日之判決結果，
    其認事用法及量刑均無不當，自應維持。另除原審認定被告
    之飲酒時間應更正為「民國110年7月21日凌晨2時至3時許」
    外，其餘事實及證據均引用原審判決書及附件聲請簡易判決
    處刑書之記載。
二、上訴意旨略以：當天開車前我身上沒有任何酒氣，車禍後對
    方要報保險才報警，警員來也聞不到我的酒味，卻直接對我
    酒測，且警員沒有先問我飲酒是否超過15分鐘及是否要漱口
    ，實施酒測時亦沒有全程錄影，故當事人酒精測定紀錄表的
    取得違反正當程序，無證據能力，不能拿來判我有罪。又我
    覺得我的酒氣已經退了，酒測值不可高達每公升0.54毫克云
    云。惟：
　㈠按警察機關對道路交通事故現場，應就駕駛人身心狀況與人
    、車損傷之痕跡、程度及附著物之狀況詳加勘察、蒐證、詢
    問關係人，據以分析研判，道路交通事故處理辦法第10條第
    1項第3款定有明文。查被告駕駛車牌號碼0000-00號自用小
    客車於110年7月21日上午8時32分在桃園市○○區○道○號匝道
    與中正東路路口，自後方追撞由第三人陳家豐駕駛車牌號碼
    為000-00號之自用大貨車而發生車禍等情，業據被告與陳家
    豐於警詢時供述明確（見偵卷第11-13、25-31頁），復有道
    路交通事故現場圖、道路交通事故調查報告表、道路交通事
    故照片黏貼紀錄表、交通事故當事人駕籍資料、道路交通事
    故當事人登記聯單可證（見偵卷第41、45、47、49-61、67
    、69頁），是處理車禍之警員獲報到場後，應本於職權依上
    開辦法第10條第1項第3款規定對被告與陳家豐之身心狀況為
    蒐證，故警員對已發生交通事故之被告施以酒精測定係合於
    法規命令之行為。則被告上訴稱：警員聞不到我身上酒味，
    卻對我施以酒測云云，自屬誤解法令而不足採。
　㈡次按對汽車駕駛人實施道路交通管理處罰條例第35條第1項第
    1款測試之檢定時，應以酒精測試儀器檢測且實施檢測過程
    應全程連續錄影，並詢問受測者飲用酒類或其他類似物結束
    時間，其距檢測時已達15分鐘以上者，即予檢測；但遇有受
    測者不告知該結束時間或距該結束時間未達15分鐘者，告知
    其可於漱口或距該結束時間達15分鐘後進行檢測；有請求漱
    口者，提供漱口，違反道路交通管理事件統一裁罰基準及處
    理細則第19條之2第1項本文及第1項第2款定有明文。又以距
    離飲酒時間15分鐘區分是否給予漱口機會之規定，其目的係
    避免駕駛人甫飲用酒類口腔尚殘餘酒精，使吐氣酒精濃度施
    測之結果產生誤差所訂；另全程連續錄影之規定，其目的係
    為確保警員執行酒測對象之正確性，避免日後酒精濃度檢測
    單所載之受測人與實際受測人不同，及將來就執行酒測之程
    序有爭議時得有影像作為憑證以明是非所訂。再按，除法律
    另有規定外，實施刑事訴訟程序之公務員因違背法定程序取
    得之證據，其有無證據能力之認定，應審酌人權保障及公共
    利益之均衡維護，刑事訴訟法第158條之4亦有明定。
　⒈經查，被告於審理時供承：我是在110年7月21日凌晨2、3時
    飲用數量不詳之啤酒與葡萄酒等語（見本院卷第89-90頁）
    ，而車禍發生時間係110年7月21日上午8時32分，警員對被
    告施以酒精濃度測試時間為110年7月21日上午8時51分（見
    偵卷第37頁），距離被告飲酒完畢已經超過4小時將近5小時
    ，被告自無因口腔尚殘存酒精影響吐氣酒精濃度施測之可能
    ，是本案縱警員未於實施酒精測定前詢問被告飲酒是否超過
    15分鐘，亦無違反正當程序。是被告上訴稱：警員沒有先問
    我飲酒是否超過15分鐘及是否要漱口，故當事人酒精測定紀
    錄表的取得違反正當程序，無證據能力云云，自屬無據。　
    　
　⒉次依桃園市政府警察局大園分局函載：當日警員對被告施以
    酒測時，因疏忽注意密錄器電力不足，致無檢測過程之全程
    錄影資料可提供等語（見本院卷第70頁），固可知警員於案
    發時對被告施以酒精測定時，未有全程錄影之狀況。惟被告
    對本案之酒精測定紀錄表係其親吹親簽乙情並不爭執（見本
    院卷第84-85頁），是無實際受測者與酒精測定紀錄表所載
    受測者同一性不同之問題。又警員會對被告實施酒測係因被
    告駕車追撞他人車輛發生車禍已如上述，可知，警員並非在
    路上隨意攔停車輛或任意找藉口對路上駕駛人隨機施以酒測
    ，係為處理肇因為被告之車禍及確認駕駛人身心狀況所為，
    難認警員有何惡意取證及規避實施酒測程序規定之動機，是
    本院權衡警員違反全程連續錄影規定之情節與處罰酒後駕車
    欲維護之公共利益及國民已不能再忍受酒後駕車之意志後，
    認被告之酒精測定紀錄表具證據能力，自足證明被告確有酒
    後駕駛動力交通工具之行為。故被告上訴稱：警員對我實施
    酒測時未連續錄影違反正當程序，所取得之酒精測定紀錄表
    不能拿來判我有罪云云，尚無可採。　
　㈢末按吐氣酒精濃度達每公升0.25毫克以上，駕駛人狀態呈現
    駕駛能力變差、從事複雜動作有障礙；0.40毫克以上，駕駛
    人之行為表現及狀態，增加話多、感覺能力障礙；0.50毫克
    以上，駕駛人之行為表現及狀態，再增加話多含糊不清、腳
    步不穩；0.55毫克以上，駕駛人之狀態，又增加平衡感與判
    斷力障礙度升高；0.75毫克以上，駕駛之行為表現及狀態，
    更增加明顯酒醉狀態、步履蹣跚；0.85毫克以上，駕駛人之
    狀態已呈噁心、嘔吐；1.50毫克以上，駕駛人之狀態已呈呆
    滯木僵、昏睡迷醉，此為酒精對駕駛動力交通工具駕駛人影
    響之研究結果並為國民所周知。查被告經警員實施酒測後，
    吐氣酒精濃度達每公升0.54毫克，有當事人酒精測定紀錄表
    可憑（見偵卷第37頁），另陳家豐於警詢中供承：我駛入中
    正東路後，跟著前方車流煞停，煞停後突遭後方自小客車碰
    撞等語（見偵卷第27頁），可知，駕駛大貨車之陳家豐都已
    經注意到前方車流成功煞停，駕駛小客車之被告卻未能注意
    到前方車流煞停追撞他人，足見被告確因飲酒而影響被告之
    駕駛能力致達不能安全駕駛程度，且被告所測得之酒精濃度
    測定值，對照前開研究結果，亦非重大不合理之數值，自屬
    可信。故被告上訴稱：我覺得我的酒氣已經退了，酒測值不
    可能高達每公升0.54毫克云云，純係其個人感受，自非適當
    之上訴理由。另被告於審理中稱：吐氣酒精濃度達每公升0.
    54毫克已達爛醉如泥云云，然被告個人認知與上開研究結果
    顯示吐氣酒精濃度需達每公升1.5毫克始呈昏睡迷醉（即被
    告所稱爛醉如泥）不相符，是被告對吐氣酒精濃度每公升0.
    54毫克之駕駛人行為表現及狀態應有誤會，不足為採。
　㈣再被告於審理時聲請傳喚陳家豐到庭，欲證明被告車禍當日
    沒有酒氣，警員到場就直接進行酒測，讓被告沒有時間做其
    他的要求云云（見本院卷第84頁）。但本院業已就警員對被
    告酒測之合法性說明如上，自無傳喚陳家豐到庭作證之必要
    。綜上所述，被告執以提起上訴之理由，均非可採，故被告
    之上訴為無理由，應予駁回。
三、據上論斷，依刑事訴訟法第455之1條第3項、第368條，判決
    如主文。
本案經檢察官凌于琇聲請簡易判決處刑，檢察官林奕瑋到庭執行
職務。
　　
中　　華　　民　　國　　111 　年　　5 　　月　　27　　日

　　　　　　 刑事第八庭 審判長法　官　許雅婷

                              法  官  郭書綺

                              法  官  葉作航
以上正本證明與原本無異。
不得上訴。
　　　　　　　　　　　　　　　書記官　林希潔
　　　　　　　　　　　　　　　
中　　華　　民　　國　　111 　年　　5 　　月　　31　　日

臺灣桃園地方法院刑事簡易判決
                              110年度桃交簡字第1887號
聲　請　人　臺灣桃園地方檢察署檢察官
被　　　告　李季森　男　民國00年0月00日生
                    身分證統一編號：Z000000000號
                    住桃園市○○區○○路000號
                    居桃園市○○區○○路000巷0號8樓
上列被告因公共危險案件，經檢察官聲請以簡易判決處刑（110
年度速偵字第3051號），本院判決如下：
    主      文
李季森駕駛動力交通工具而有吐氣所含酒精濃度達每公升零點二
五毫克以上情形，處有期徒刑參月，併科罰金新臺幣貳萬元，有
期徒刑如易科罰金，罰金如易服勞役，均以新臺幣壹仟元折算壹
日。
    事實及理由
一、本件犯罪事實及證據均引用檢察官聲請簡易判決處刑書之記
    載（如附件聲請書）。
二、核被告所為，係犯刑法第185 條之3 第1 項第1 款之駕駛動
    力交通工具而有吐氣所含酒精濃度達每公升零點25毫克以上
    罪。爰審酌被告於本次飲酒後吐氣所含酒精濃度達每公升0.
    54毫克，仍於酒後執意駕駛動力交通工具行駛於道路，危及
    公眾交通安全，枉顧其他用路人之生命、財產安全，殊屬不
    該，且在國道匝道處發生事故，對公共安全危害非微，惟念
    其犯後坦認犯行之犯後態度，及其智識程度、生活狀況與於
    本案前並無酒駕犯罪紀錄之素行等其他一切情狀，量處如主
    文所示之刑，並分別諭知有期徒刑易科罰金、罰金易服勞役
    之折算標準，以示懲儆。
三、據上論斷，應依刑事訴訟法第449 條第1 項前段、第454 條
    第2 項，逕以簡易判決處刑如主文。
四、如不服本判決，應於判決送達後20日內，向本院提出上訴狀
    （應附繕本），上訴於本院合議庭。本案經檢察官凌于琇聲
    請以簡易判決處刑。
中　　華　　民　　國　110 　　年　　8 　　月　　16　　日
                  刑事第十庭  法  官  洪瑋嬬
以上正本證明與原本無異。
如不服本判決，應於判決送達後20日內向本院提出上訴狀（應附
繕本）。
                              書記官　賴葵樺
中　　華　　民　　國　 110　　年　　8 　　月　　17　　日
附錄論罪科刑法條
中華民國刑法第185條之3
駕駛動力交通工具而有下列情形之一者，處2 年以下有期徒刑，
得併科20萬元以下罰金：
一、吐氣所含酒精濃度達每公升零點二五毫克或血液中酒精濃度
    達百分之零點零五以上。
二、有前款以外之其他情事足認服用酒類或其他相類之物，致不
    能安全駕駛。
三、服用毒品、麻醉藥品或其他相類之物，致不能安全駕駛。
因而致人於死者，處3 年以上10年以下有期徒刑；致重傷者，處
1 年以上7 年以下有期徒刑。
曾犯本條或陸海空軍刑法第54條之罪，經有罪判決確定或經緩起
訴處分確定，於五年內再犯第1 項之罪因而致人於死者，處無期
徒刑或5 年以上有期徒刑；致重傷者，處3 年以上10年以下有期
徒刑。
附件：
臺灣桃園地方檢察署檢察官聲請簡易判決處刑書
                                  110年度速偵字第3051號
    被　　　告　李季森　男　44歲（民國00年0 月00日生）
                        住桃園市○○區○○路000號
                        居桃園市○○區○○路000巷0號8樓
                        國民身分證統一編號：Z000000000號
上列被告因公共危險案件，業經偵查終結，認為宜聲請以簡易判
決處刑，茲將犯罪事實及證據並所犯法條分敘如下：
        犯罪事實
一、李季森自民國110 年7 月21日3 時許至同日4 時許，在桃園
    市○○區○○路000 巷0 號8 樓居處飲用酒類，明知服用酒
    類後已達不能安全駕駛動力交通工具之程度，仍基於酒後駕
    駛動力交通工具之犯意，於同日7 時許，自該處駕駛車牌號
  &0000; 碼0000-00 號自用小客車離去，嗣於同日8 時32分許
    ，行經
    桃園市○○區○道○號匝道出口與中正東路路口，因注意力
    及反應能力受體內酒精成分影響降低而煞車不及撞擊陳家豐
    駕駛之車牌號碼000-00號自用大貨車（無人受傷）。嗣經警
    到場處理，並測得其吐氣所含酒精濃度為每公升0.54毫克。
二、案經桃園市政府警察局大園分局報告偵辦。
        證據並所犯法條
一、上揭犯罪事實，業據被告李季森於警詢及偵訊中坦承不諱，
    核與證人陳家豐於警詢時之證述相符，復有酒精測試紀錄表
    、桃園市政府警察局舉發違反道路交通管理事件通知單、道
    路交通事故現場圖、事故調查報告表㈠、㈡各1 份及現場照
    片13張附卷可佐，是被告犯嫌堪以認定。
二、核被告所為，係犯刑法第185 條之3 第1 項第1 款之公共危
    險罪嫌。
三、依刑事訴訟法第451條第1項聲請逕以簡易判決處刑。
    此　致
臺灣桃園地方法院
中　　華　　民　　國　 110　　年　　7 　　月　　28　　日
                              檢  察  官  凌 于 琇
本件證明與原本無異　　
中　　華　　民　　國　 110　　年    8  　 月　   2　　日
                              書  記  官  陳 捷 欣
附記事項：
本件係依刑事訴訟法簡易程序辦理，法院簡易庭得不傳喚被告、
輔佐人、告訴人、告發人等出庭即以簡易判決處刑；被告、被害
人、告訴人等對告訴乃論案件如已達成民事和解而要撤回告訴或
對非告訴乃論案件認有受傳喚到庭陳述意見之必要時，請即另以
書狀向簡易法庭陳述或請求傳訊。
所犯法條：
中華民國刑法第185條之3第1項第1款
駕駛動力交通工具而有下列情形之一者，處2 年以下有期徒刑，
得併科20萬元以下罰金：
一、吐氣所含酒精濃度達每公升零點二五毫克或血液中酒精濃度
    達百分之零點零五以上。
二、有前款以外之其他情事足認服用酒類或其他相類之物，致不
    能安全駕駛。
三、服用毒品、麻醉藥品或其他相類之物，致不能安全駕駛。
因而致人於死者，處3 年以上10年以下有期徒刑；致重傷者，處
1 年以上7 年以下有期徒刑。
曾犯本條或陸海空軍刑法第54條之罪，經有罪判決確定或經緩起
訴處分確定，於五年內再犯第1 項之罪因而致人於死者，處無期
徒刑或5 年以上有期徒刑；致重傷者，處3 年以上10年以下有期
徒刑。